---
title: "Trabalho de Modelos 2"
author: "Isabele A. Small"
date: "13 de dezembro de 2018"
output: word_document
---

```{r setup, include=FALSE}
knitr::opts_chunk$set(echo = TRUE)
```

```{r bibliotecas, include=FALSE, warning=FALSE}
if(!require(tidyverse)) install.packages("tidyverse")
library(tidyverse)
library(knitr)
if(!require(read.dbc) ) install.packages( "read.dbc" ) 
library(read.dbc) 
```

```{r lendo o sinasc, include=FALSE}

gestantes <- read.dbc("DNRJ2016.dbc", as.is = T) %>%
  mutate(municipio = as.numeric(CODMUNRES),
         NUMERODN = ifelse(as.numeric(NUMERODN) >1,1,0),
         idade_10_19 = ifelse(as.numeric(IDADEMAE) <=19, 1, 0),
         escolaridade_12 = ifelse(is.na(ESCMAE), 0, ifelse(as.numeric(ESCMAE) == 5, 1, 0)),
         escolaridade_baixa = ifelse(is.na(ESCMAE), 0, ifelse(as.numeric(ESCMAE) <=3, 1, 0)),
         pretas = ifelse(is.na(RACACORMAE), 0, ifelse(as.numeric(RACACORMAE) == 2, 1, 0)),
         brancas = ifelse(is.na(RACACORMAE), 0, ifelse(as.numeric(RACACORMAE) == 1, 1, 0)),
         pardas = ifelse(is.na(RACACORMAE), 0, ifelse(as.numeric(RACACORMAE) == 4, 1, 0)),
         solteiras = ifelse(is.na(ESTCIVMAE), 0, ifelse(as.numeric(ESTCIVMAE) == 1, 1, 0)),
         casadas = ifelse(is.na(ESTCIVMAE), 0, ifelse(as.numeric(ESTCIVMAE) == 2 , 1, ifelse(as.numeric(ESTCIVMAE) == 5, 1, 0))),
         adequado = ifelse(is.na(CONSPRENAT), 0, ifelse(as.numeric(CONSPRENAT) >=6 & (as.numeric(MESPRENAT)) <=3, 1, 0))
         ) %>%
  filter(municipio > 330000) %>% 
  group_by(municipio) %>% 
  summarise(nascidos = sum(NUMERODN),
            adolescentes = sum(idade_10_19, na.rm = idade_10_19),
            idade_10_19 = (sum(idade_10_19, na.rm = idade_10_19))/nascidos,
            brancas = sum(brancas, na.rm = brancas),
            brancas = (sum(brancas, na.rm = brancas))/nascidos,
            pretas = sum(pretas, na.rm = pretas),
            pretas = (sum(pretas, na.rm = pretas))/nascidos,
            pardas = sum(pardas, na.rm = pardas),
            pardas = (sum(pardas, na.rm = pardas))/nascidos,
            escolaridade = sum(escolaridade_12, na.rm = escolaridade_12),
            escolaridade = (sum(escolaridade_12, na.rm = escolaridade_12))/nascidos,
            escolaridade_baixa = sum(escolaridade_baixa, na.rm = escolaridade_baixa),
            escolaridade_baixa = (sum(escolaridade_baixa, na.rm = escolaridade_baixa))/nascidos,
            solteiras = sum(solteiras, na.rm = solteiras),
            solteiras = (sum(solteiras, na.rm = solteiras))/nascidos,
            casadas = sum(casadas, na.rm = casadas),
            casadas = (sum(casadas, na.rm = casadas))/nascidos,
            adequado = sum(adequado, na.rm = adequado),
            adequado = (sum(adequado, na.rm = adequado))/nascidos
            ) 
```




```{r lendo o sinan, include=FALSE}
casos<- read_csv2("https://raw.githubusercontent.com/IsaSmall/myrepo/master/sinan.csv") %>%
  filter(municipio != "Total") %>% 
  mutate(nome_municipio = gsub ('^[0-9]{6}\\s(.*)','\\1', municipio),
         n_sifil = as.numeric(n_sifilis_congenita),
         parceiro_tratado = (as.numeric(parceiro_tratado_s))/n_sifil,
         diag_prenatal = (as.numeric(diag_materno_prenatal))/n_sifil,
         diag_parto = (as.numeric(diag_materno_parto))/n_sifil
         ) %>% 
  separate(municipio, c('cod','nome'), sep=' ') %>%
  mutate(cod = as.numeric(cod)) 
```

```{r juntando os dois bancos, include=FALSE}
sifu<- gestantes %>% 
  left_join (casos, by = c("municipio" = "cod")
             ) %>%
  mutate(n_sifil = ifelse(is.na(n_sifil), 0, as.numeric(n_sifil)),
         parceiro_tratado = ifelse(is.na(parceiro_tratado),0 , as.numeric(parceiro_tratado)),
         diag_prenatal = ifelse(is.na(diag_prenatal), 0, as.numeric(diag_prenatal)),
         diag_parto = ifelse(is.na(diag_parto) , 0, as.numeric(diag_parto)),
         incidencia = n_sifil / nascidos,
         incidencia_mil = incidencia *1000)
  
```

#

```{r histograma incidencia, echo=FALSE}
hist(sifu$incidencia, xlab = "incidencia de sifilis", main = "Todos os municipios do RJ")
```

#

```{r}
summary(sifu)

sum(sifu$nascidos)

sum(sifu$n_sifil)
```

#

### VERIFICANDO MULTICOLINEARIDADE

#

```{r biblioteca car para vif , include=FALSE, warning=FALSE}
if(!require(car)) install.packages("car")
library(car)
```


```{r vif , echo=FALSE}
vif(glm(n_sifil ~ adequado + brancas + solteiras + casadas + escolaridade + idade_10_19 + escolaridade_baixa, family = poisson, data = sifu))

vif(glm(n_sifil ~ adequado + brancas + solteiras + escolaridade, family = poisson, data = sifu))

vif(glm(n_sifil ~ adequado + brancas + solteiras + idade_10_19, family = poisson, data = sifu))

```

#

### OBTENDO AS RAZÕES DE TAXAS BRUTAS

#

```{r idade 10 19, echo=FALSE, warning=FALSE}
sifu.idade<- glm(n_sifil ~ idade_10_19 + offset(log(nascidos)), data = sifu, family = poisson)
summary(sifu.idade)

est.idade <- cbind(Estimate = exp(coef(sifu.idade)), exp(confint(sifu.idade)))
kable(est.idade, align = "c", digits = 3)
```

#

```{r escolaridade alta, echo=FALSE, warning=FALSE}
sifu.escola<- glm(n_sifil ~ escolaridade + offset(log(nascidos)), data = sifu, family = poisson)
summary(sifu.escola)

est.escola <- cbind(Estimate = exp(coef(sifu.escola)), exp(confint(sifu.escola)))
kable(est.escola, align = "c", digits = 3)
```

#

```{r escolaridade baixa, echo=FALSE, warning=FALSE}
sifu.escbaixa<- glm(n_sifil ~ escolaridade_baixa + offset(log(nascidos)), data = sifu, family = poisson)
summary(sifu.escbaixa)

est.escbaixa <- cbind(Estimate = exp(coef(sifu.escbaixa)), exp(confint(sifu.escbaixa)))
kable(est.escbaixa, align = "c", digits = 3)
```

#

```{r pretas, echo=FALSE, warning=FALSE}
sifu.pretas<- glm(n_sifil ~ pretas + offset(log(nascidos)), data = sifu, family = poisson)
summary(sifu.pretas)

est.pretas <- cbind(Estimate = exp(coef(sifu.pretas)), exp(confint(sifu.pretas)))
kable(est.pretas, align = "c", digits = 3)
```

#

```{r pardas, echo=FALSE, warning=FALSE}
sifu.pardas<- glm(n_sifil ~ pardas + offset(log(nascidos)), data = sifu, family = poisson)
summary(sifu.pardas)

est.pardas <- cbind(Estimate = exp(coef(sifu.pardas)), exp(confint(sifu.pardas)))
kable(est.pardas, align = "c", digits = 3)
```

#

```{r solteiras, echo=FALSE, warning=FALSE}
sifu.solteiras<- glm(n_sifil ~ solteiras + offset(log(nascidos)), data = sifu, family = poisson)
summary(sifu.solteiras)

est.solteiras <- cbind(Estimate = exp(coef(sifu.solteiras)), exp(confint(sifu.solteiras)))
kable(est.solteiras, align = "c", digits = 3)
```

#

```{r adequado, echo=FALSE, warning=FALSE}
sifu.adequado<- glm(n_sifil ~ adequado + offset(log(nascidos)), data = sifu, family = poisson)
summary(sifu.adequado)

est.adequado <- cbind(Estimate = exp(coef(sifu.adequado)), exp(confint(sifu.adequado)))
kable(est.adequado, align = "c", digits = 3)
```

#

### Correlações entre as variáveis explicativas

```{r, echo=FALSE}
cor.test(sifu$adequado, sifu$escolaridade)
cor.test(sifu$adequado, sifu$brancas)
cor.test(sifu$adequado, sifu$idade_10_19)

```

#

###MODELOS MÚLTIPLOS - Regressão de Poisson

#

```{r m1 adequado, echo=FALSE, warning=FALSE}
m1<- glm(n_sifil ~ adequado + offset(log(nascidos)), data = sifu, family = poisson)
summary(m1)

est.m1 <- cbind(Estimate = exp(coef(m1)), exp(confint(m1)))
kable(est.m1, align = "c", digits = 3)
```

#

```{r m2, echo=FALSE, warning=FALSE}
m2<- glm(n_sifil ~ adequado + brancas + offset(log(nascidos)), data = sifu, family = poisson)
summary(m2)

est.m2 <- cbind(Estimate = exp(coef(m2)), exp(confint(m2)))
kable(est.m2, align = "c", digits = 3)
```

#

```{r m3, echo=FALSE, warning=FALSE}
m3<- glm(n_sifil ~ adequado + brancas + escolaridade_baixa , offset(log(nascidos)), data = sifu, family = poisson)
summary(m3)

est.m3 <- cbind(Estimate = exp(coef(m3)), exp(confint(m3)))
kable(est.m3, align = "c", digits = 3)
```

#

```{r m4, echo=FALSE, warning=FALSE}
m4<- glm(n_sifil ~ adequado + brancas + escolaridade_baixa + casadas, offset(log(nascidos)), data = sifu, family = poisson)
summary(m4)
est.m4 <- cbind(Estimate = exp(coef(m4)), exp(confint(m4)))
kable(est.m4, align = "c", digits = 3)

```
```{r m5, echo=FALSE, warning=FALSE}
m5<- glm(n_sifil ~ adequado + brancas + casadas + escolaridade_baixa, offset(log(nascidos)), data = sifu, family = poisson)
summary(m5)
```
#

#### Encontrando o melhor modelo. O melhor é o segundo (m2 - solteiras e brancas)

#

```{r anova, echo=FALSE, warning=FALSE}
anova(m1,m2,m3,m4,m5)
```

#

#### Analisando os resíduos (ficou um desastre, vamos verificar a dispersão e partir para a binomial negativa)

#

```{r biblioteca envelope, include=FALSE, warning=FALSE}
if(!require(hnp)) install.packages("hnp")
library(hnp)
```


```{r envelope residuos, echo=FALSE, warning=FALSE}
par(mfrow = c(1,1))
hnp(m2, sim=19, conf=1)
```

#

#### Calculando a dispersão (teste significativo para dispersão. Valor de theta inicial: 8.251524)

#

```{r biblioteca AER para dispersao, include=FALSE, warning=FALSE}
if(!require(AER)) install.packages("AER")
library(AER)
```

```{r teste de dispersao, echo=FALSE, warning=FALSE}
dispersiontest(m2) #supondo o nível de significancia de 5% estamos rejetando a hipótese nula. O modelo está ruim.
```

#

####Usando a regressão binomial negativa

#

```{r binomial negativa, echo=FALSE, warning=FALSE}
bn2<- glm.nb(n_sifil ~ adequado + brancas + offset(log(nascidos)), init.theta = 8.044253, data = sifu, link = log)
summary(bn2)

est.m2 <- cbind(Estimate = exp(coef(bn2)), exp(confint(bn2)))
kable(est.m2, align = "c", digits = 3)
```

#

####Verificando os resíduos da binomial negativa

#

```{r envelope residuos bn, echo=FALSE, warning=FALSE}
par(mfrow = c(1,1))
hnp(bn2, sim=19, conf=1)
```

